臺灣高雄地方法院民事裁定　　　　　　　　　　　　　　九十四年度簡抗字第四號
　　抗　告　人　乙○○
　　相　對　人　慶豐商業銀行股份有限公司
　　法定代理人　甲○○
當事人間因清償消費款事件，抗告人對於民國九十四年一月六日本院高雄簡易庭所為
之裁定（民國九十三年度雄簡字第三一０二號）提起抗告，本院裁定如下：
    主      文
抗告駁回。
抗告費用由抗告人負擔。
    理      由
一、抗告意旨略以：本院九十三年雄簡字第三一０二號判決書，並未送達於抗告人住
    、居所，而是經二次投遞未果後，退回高雄市郵政總局，抗告人收到留置信箱之
    通知後，始委託友人傅  儀持往高雄市郵政總局領取。未料傅  儀於九十三年十
    二月十日領取該判決後，於翌日始交予抗告人，因抗告人並未授權傅  儀為送達
    代收人，是其領取判決並不生送達抗告人之效力，本件上訴期間應以傅  儀於九
    十三年十二月十一日將判決交付予抗告人時起算，故抗告人於九十三年十二月三
    十一日提出上訴，並無違誤上訴期間，原審竟以抗告人提出上訴，逾二十日上訴
    期間而駁回上訴，為此依法提起抗告等語。
二、按提起第二審上訴應於第一審判決送達後二十日之不變期間內為之，提起上訴如
    逾上訴期間者，原審第一審法院應以裁定駁回之，民事訴訟法第四百四十條、第
    四百四十二條第一項定有明文。本件抗告人固稱原審判決係其委託友人於九十三
    年十二月十日前往郵局領取云云，惟查，本件原審判決送達抗告人，依送達證書
    記載，係在本人欄位勾選，並加蓋抗告人印章乙節，有送達證書一紙附於原審卷
    可稽，堪可認定。是從形式上以觀，原審判決應係由抗告人本人親自蓋章收受無
    訛。從而，抗告人主張其並未於九十三年十二月十日親收原審判決云云，已難遽
    採。況抗告人縱委託友人前往領取原審判決，惟送達證書上既加蓋抗告人印文，
    自堪認抗告人向郵局領取原審判決時，曾將本人印章交予友人蓋用。則不論抗告
    人將印章交予友人之行為解釋為使者或係代理人關係，均應認抗告人友人於九十
    三年十二月十日前往收受原審判決時，即係抗告人收受該判決之時，故原審上訴
    期間當然應自該判決送達之翌日起算，則原審上訴期間計算至九十三年十二月三
    十日止即已屆滿，亦堪認定。是本件抗告人延至九十三年十二月三十一日始提起
    上訴，已逾上訴期間，原審依據民事訴訟法第四百四十二條第一項駁回抗告人上
    訴，於法並無不合。抗告意旨執前詞指摘原裁定不當，提起抗告，為無理由，應
    予駁回。
據上論結，依民事訴訟法第四百三十六條之一第三項、第四百九十五條之一第一項、
第四百四十九條第一項、第九十五條、第七十八條，裁定如主文。
中　　　華　　　民　　　國　　九十四　　年　　　二　　　月　　二十一　　日
                                臺灣高雄地方法院民事第二庭
                                            審判長法官 李昭彥
                                            法      官 劉定安
                                            法      官 黃宗揚
正本係照原本作成。
如對本裁定再為抗告，應於裁定送達後十日內提起並同時表明抗告理由，僅得以適用
法規顯有錯誤為理由，並經本院之許可者為限。
前項許可，以原裁定所涉及之法律見解具有原則上之重要性者為限。
                                            法院書記官 陳孟瑩
中　　　華　　　民　　　國　　九十四　　年　　　二　　　月　　二十一　　日
